# 政府补助的退回会计处理

提问人：wx_6160292c64e2 时间：2022-12-06 15:56:53
背景背景：：咨询陈版主，如果不属于前期差错更正，那么政府补助退回该如何处理呢？
查阅了一下，一般按照如下方式处理，
已确认的政府补助需要退回，应当分别下列情况进行会计处理：
(1)初始确认时冲减相关资产成本的，应当调整资产账面价值；(2)存在尚未摊销的递延收益的，冲减相关递延收益账面余额，超出部分计入当期损益；(3)属于其他情况的，直接计入当期损益。 问题 ：：请问陈版主，这里的“当期损益”，是指其他收益呢，还是“营业外收支”更合适呢？

回答人：chenyiwei
根据《企业会计准则第 16 号——政府补助（ 2017 年修订）》第十五条：已确认的政府补助需要退回的，应当在需要退回的当期分情况按照以下规定进行会计处理：
（一）初始确认时冲减相关资产账面价值的，调整资产账面价值；
（二）存在相关递延收益的，冲减相关递延收益账面余额，超出部分计入当期损益；
（三）属于其他情况的，直接计入当期损益。
这里的“当期损益”项目，与该项政府补助此前所计入的损益项目对应。例如，如果是与日常活动相关的政府补助且采用总额法核算的，则为“其他收益”。